【裁判字號】    97,易,560
【裁判日期】    970905
【裁判案由】    竊盜
【裁判全文】
臺灣新竹地方法院刑事判決              97年度易字第560 號
公  訴  人  臺灣新竹地方法院檢察署檢察官
被      告  甲○○
上列被告因竊盜案件，經檢察官提起公訴（97年度偵字第980 號
），本院依簡式審判程序判決如下：
    主  文
甲○○共同犯攜帶兇器毀壞門扇竊盜罪，累犯，處有期徒刑捌月
；扣案之大鐵剪、小鐵剪、活動扳手、梅花型扳手、小剪刀、鍊
條型扳手各壹支、鉗子支、六角形扳手貳支，均沒收之。
    事實及理由
壹、構成犯罪事實：
    甲○○與真實姓名年籍不詳綽號「阿龍」之成年男子，共同
    出於為自己不法所有目的的犯罪意思聯絡及行為分擔，於民
    國96年12月6 日凌晨2 時30分許，由甲○○駕駛車牌號碼43
    23－KP號自用小客車（下稱本件自用小客車）搭載「阿龍」
    ，持足以攻擊人身，危害人生命、身體安全，在客觀上具有
    危險性可供兇器使用的大鐵剪、小鐵剪、活動扳手、梅花型
    扳手、小剪刀、鍊條型扳手各1 支、鉗子3 支、六角形扳手
    2 支，至乙○○所有、位於新竹縣新豐鄉○○路130 號1 樓
    之倉庫，以上開足供凶器使用之工具等，將該倉庫大門上之
    喇叭鎖撬開後，開啟大門進入該倉庫內，竊取乙○○所有上
    開喇叭鎖1 個、及放置在該處之車用鋁圈4 個，並將車用鋁
    圈搬運至本件自用小客車上，為簡有緒發現而通知乙○○，
    乙○○及簡有緒立即報警後先行趕至倉庫，此時甲○○及「
    阿龍」正以上開足供凶器使用之工具等，破壞前揭倉庫內之
    發電機銅製電線，而欲竊取之，惟發現乙○○、簡有緒趕至
    倉庫，遂丟棄上開足供凶器使用之工具等、身上穿著之外套
    、短褲各1 件、拖鞋1 雙等物品，自倉庫另一門口逃逸，警
    方獲報後趕至現場，在前揭倉庫內扣得外套、短褲各1 件、
    拖鞋1 雙、「阿龍」所有的上開工具，及在本件自用小客車
    上扣得行竊所得之贓物喇叭鎖1 個、車用鋁圈4 個（車用鋁
    圈4 個已由乙○○領回），並經由簡有緒、乙○○之指認，
    在距離現場數10公尺之「亞可電動遊藝場」門口，發現正在
    觀望現場之甲○○，始查悉上情。
貳、程序方面：
    本件被告甲○○所犯加重竊盜罪，非死刑、無期徒刑、最輕
    本刑為3 年以上有期徒刑之罪，或高等法院管轄第一審之案
    件，被告於本院準備程序進行中，就被訴事實為有罪之陳述
    ，經本院認合於刑事訴訟法第273 條之1 第1 項之規定，裁
    定進行簡式審判程序，此合先敘明。
、認定犯罪事實所根據的證據及理由：
一、被告甲○○於警局詢問時、檢察官偵查中之供述，及本院準
    備程序、簡式審判程序訊問時之自白。
二、證人即被害人乙○○於警詢時及偵查中之指述。
三、證人簡有緒於警詢時及偵查中之證述。
四、證人即案發後至現場處理之警員李怡德於偵查中之證述。
五、贓物認領保管單1 紙在卷可查。
六、裝設於案發現場之監視錄影設備所攝錄案發過程之光碟片2
    片、翻拍自上開畫面之照片4 幀附卷可查。
七、扣案之大鐵剪、小鐵剪、活動扳手、梅花型扳手、小剪刀、
    鍊條型扳手各1 支、鉗子3 支、六角形扳手2 支、外套、短
    褲各1 件、拖鞋1 雙可資證明。
八、現場照片6 幀在卷可證。
肆、論罪科刑的理由：
一、論罪：
（一）按刑法第321 條第1 項第3 款攜帶兇器竊盜罪所謂之兇器
      ，其種類並無限制，凡客觀上足對人之生命、身體、安全
      構成威脅，具有危險性之器械均屬之，此有最高法院79年
      度台上字第5253號判例意旨可資參照。而大鐵剪、小鐵剪
      、活動扳手、梅花型扳手、小剪刀、鍊條型扳手、鉗子、
      六角形扳手均係金屬製品，質地堅硬，客觀上得持以攻擊
      人身，對人之生命、身體、安全構成威脅，為具有相當危
      險性之器械，證諸前開判例意旨，自屬刑法第321 條第1
      項第3 款所稱之兇器。又喇叭鎖為門扇之一部分，毀壞喇
      叭門鎖，則屬毀壞門扇之行為。
（二）核被告甲○○所為，係犯刑法第321 條第1 項第3 款、第
      2 款之攜帶兇器毀壞門扇竊盜罪。起訴書認毀壞喇叭鎖之
      行為係毀壞安全設備，尚有未洽，附此敘明。
（三）接續犯：按行為人以單一行為接續進行，縱令在犯罪完畢
      以前，其各個舉動，已與該罪之構成要件完全相符，但在
      行為人主觀上對於各個舉動，不過為其犯罪行為之一部分
      者，當然成立一罪；又數行為於同時同地或密切接近之時
      地實施，侵害同一之法益，各行為之獨立性極為薄弱，依
      一般社會健全觀念，在時間差距上，難以強行分開，在刑
      法評價上，以視為數個舉動之接續施行，合為包括之一行
      為予以評價，較為合理，則屬接續犯，而為包括之一罪，
      此分別有最高法院28年上字第3429號判例、86年度台上字
      第3295號判例可資參照。惟查本案被告與「阿龍」係於密
      接時間內，在同一地點，實施竊取喇叭鎖、車用鋁圈之竊
      盜既遂行為及竊取發電機銅製電線之竊盜未遂行為，客觀
      上係侵害同一被害人乙○○之財產法益，顯係基於同一竊
      盜犯意下而為，且依一般社會健全觀念，其各行為之獨立
      性極為薄弱，應認其所為屬接續，只論以一攜帶兇器毀壞
      門扇竊盜既遂罪。起訴書認被告上開竊盜既遂、竊盜未遂
      之行為，為一接續行為觸犯2 罪名，係想像競合犯，尚有
      未洽，附此敘明。
（四）共同正犯：被告甲○○與「阿龍」2 人間，就上開加重竊
      盜犯行，有犯意聯絡及行為分擔，為刑法第28條之共同正
      犯。
（五）累犯：被告甲○○前曾於96年2 月間，因竊盜案件，經本
      院於96年4 月30日，以96年度易字第138 號宣示判決筆錄
      ，判處有期徒刑6 月，嗣於96年4 月30日確定；又於96年
      4 月間，因竊盜案件，經本院於96年4 月27日，以96年度
      易字第233 號宣示判決筆錄，判處有期徒刑7 月，嗣於96
      年4 月27日確定。上開2 罪復因減刑條例分別減為有期徒
      刑3 月、3 月又15日，並經定應執行刑為有期徒刑6 月又
      15日確定，於96年5 月25日入監執行，並於96年10月23日
      縮刑期滿執行完畢等情，有臺灣高等法院被告前案紀錄表
      及刑案資料查註紀錄表各1 份為證，其於5 年以內故意再
      犯本件有期徒刑以上之罪，為累犯，應依刑法第47條第1
      項規定，加重其刑。
二、科刑：
（一）主刑：審酌被告素行非佳，不思以勞力賺取所需，以攜帶
      兇器毀壞門扇之加重竊盜方式而竊取他人之財物，其所為
      顯不尊重他人財產權益，及竊盜所得財物之價值，以及被
      告犯後坦承犯行等一切情狀，量處如主文所示之刑，以示
      懲儆。
（二）從刑（沒收）：扣案之大鐵剪、小鐵剪、活動扳手、梅花
      型扳手、小剪刀、鍊條型扳手各1 支、鉗子3 支、六角形
      扳手2 支等物，均為共犯「阿龍」所有，且為供本件竊盜
      犯行所用之物，業經被告供明在卷，均應依刑法第38條第
      1 項第2 款之規定，宣告沒收之。至於扣案之外套、短褲
      各1 件、拖鞋1 雙，為警方比對犯罪嫌疑人使用，並非犯
      罪工具，爰不予宣告沒收，併此敘明。
伍、適用法律依據：
一、程序法方面：刑事訴訟法第273 條之1 第1 項、第299 條第
    1 項前段。
二、實體法方面：刑法第28條、第321 條第1 項第2 款、第3 款
    、第47條第1 項、第38條第1 項第2 款，判決如主文。
本案經檢察官郭進昌到庭執行職務。
中    華    民    國    97    年    9     月    5     日
                  刑事第四庭法  官  馮俊郎
如不服本判決，應於判決送達後10日內向本院提出上訴書狀。上
訴書狀應敘述具體理由，未敘述上訴理由者，應於上訴期間屆滿
後20日內補提理由書狀於本院（均須按他造當事人之人數附繕本
）「切勿逕送上級法院」。
中    華    民    國    97    年    9     月    5     日
                            書記官  鄧雪怡
附錄本案論罪科刑實體法條全文：
刑法第321 條第1 項第2 款、第3 款：
犯竊盜罪而有左列情形之一者，處6 月以上、5 年以下有期徒刑
：
二、毀越門扇、牆垣或其他安全設備而犯之者。
三、攜帶兇器而犯之者。
【刑法第320 條第1 項：
意圖為自己或第三人不法之所有，而竊取他人之動產者，為竊盜
罪，處5 年以下有期徒刑、拘役或500 元以下罰金。】


司法院資訊處製作；財團法人民間司法改革基金會備份。
